臺灣宜蘭地方法院刑事庭刑事判決　　　　　　　　　　九十年度交易字第一六三號
　　公　訴　人　臺灣宜蘭地方法院檢察署檢察官
　　被　　　告　乙○○
右列被告因過失傷害等案件，經檢察官提起公訴（八十九年度偵字第二三一九號），
本院判決如左：
    主  文
乙○○因過失致人於死，處有期徒刑肆月，如易科罰金，以佰元折算壹日。
    事  實
一、乙○○於民國八十九年八月三日上午八時三十分許，駕駛車號ＩＴ─五三○一號
    自小客貨車，沿宜蘭縣宜蘭市○○○道之舊城南路由西往東欲往二線車道之三清
    路方向行駛，途經宜蘭市○○○路與泰山路之交岔路口時，本應注意車前狀況，
    隨時採取必要之安全措施，且依當時情況為天候晴，日間有自然光線、路面乾燥
    、無缺陷、道路無障礙物，且路口寬廣視距良好，並無不能注意之情事，竟疏未
    注意車前狀況，致撞及左側由鍾有位所駕駛闖紅燈沿宜蘭市○○路由南往北欲往
    宜蘭酒廠方向行駛，且已通過舊城南路上分隔島之車號ＳＤＪ─○三二號之輕機
    車，造成鍾有位倒地後，受有顏面多處瘀挫傷、右胸多處肋骨骨折併大量血氣胸
    、心包膜積血、肺炎併呼吸衰竭、四肢與背部多處瘀挫傷、右鎖骨與骨盆骨折之
    傷害，經送醫治療後，延至九十年三月二十日上午九時二十分不治死亡。
二、案經張春生向宜蘭縣警察局宜蘭分局自首及鍾有位訴由宜蘭縣警察局宜蘭分局報
    請台灣宜蘭地方法院檢察署檢察官偵查起訴。
    理  由
一、訊據被告乙○○固坦承有駕車撞傷鐘有位之事實，惟矢口否認涉有過失犯行，辯
    稱：係因為鍾有位闖紅燈，才會與伊相撞云云；經查：
（一）經傳訊證人甲○○到庭結證述：當時因為被害人闖紅燈撞上被告等語（見本院
      九十一年一月十一日訊問筆錄），雖由證人證述得見當時被害人闖紅燈，然由
      另由卷附道路交通事故調查報告表及現場照片十張可見，當地路口之道路寬敞
      ，並觀之被告所駕駛之自用小貨車之行進路線、被告車輛受損部位、撞擊位置
      （告訴人已經過舊城南路分隔島）、現場並煞車痕方向、長度、機車倒地方向
      等綜合判斷，足見被告當時位於路口時，應足以看見被害人機車行徑情形，然
      因疏未注意車前狀況，因而閃避不及，致本件車禍發生，被告辯稱被害人闖紅
燈雖然可採信，然因疏未注意車前狀況因而無法閃避其對於本件車禍仍有疏失
      。又被害人確因本件車禍受傷致死，有行政院衛生署宜蘭醫院死亡證明書在卷
      可憑。是被告駕車肇事致人於死之事實應堪認定。
（二）按汽車行駛時，應注意車前狀況並隨時採取必要之安全措施，道路交通安全規
      則第九十四條第三項定有明文。所謂隨時採取必要之安全措施，應指依據道路
      現況（含括行人之行進狀況、同向及對向車輛行駛情形）採取必要之相應措施
      ，亦即應包括所有適時操控所駕駛之車輛迴避對於前方、周遭行人、車輛所可
      能造成之危險、並於警覺可能發生危險之際適時提出以喇叭警示或適時迴避之
      安全措施等，本件被告駕駛自小貨車自應注意上揭規定，且依當時情狀、路況
      、視距尚屬良好、道路之寬度等情，無不能注意之情形，竟疏未注意，疏未即
      時採取必要之安全措施，亦即疏未注意正闖紅燈前進之被害人，而採取適時迴
      避，以致本件車禍發生，致被害人鍾有位死亡，被告應有過失，其過失行為並
      與被害人鍾有位之死亡具有相當因果關係。雖被害人鍾有位騎乘機車闖紅燈，
      亦有過失，且過失程度較高，惟被告仍難辭過失之責任，事證明確，被告犯行
      應堪予認定。
二、核被告所為係犯刑法第二百七十六條第一項之過失致人於死罪。雖檢察官起訴以
    被告涉犯刑法第二百八十四條第一項後段傷害致重傷罪，然被害人於事後發生死
    亡之加重結果，並經蒞庭檢察官當庭變更起訴法條，是本院就過失傷害致死部分
    自應依法審理，附此敘明。查被告於肇事後立將被害人送醫急救，並於警員前往
    現前場處理尚未知何人肇事時，被告當場承認為肇事人自首並接受追訴、裁判，
    此據被告供述在卷，且有道路交通事故調查報告表報案人欄在卷可稽，足認被告
    自首之事實，應依法減輕其刑。爰審酌被害人闖紅燈之過失程度遠高於被告未注
    意車前狀況之過失程度，被告肇事後立即將被害人協助將被害人送醫急救，且事
    後曾至醫院探視被害人及被害人家屬外，並且曾於調解委會會先行調解，然雙方
    因為金額差異甚大而尚未達成協議（此業經被害人家屬到庭證述屬實，有本院九
    十年十一月二十日、九十一年一月十一日訊問筆錄在卷可稽），被告犯後態度等
    一切情狀，酌情量處如主文所示之刑，並諭知易科罰金折算標準。
據上論斷，應依刑事訴訟法第二百九十九條第一項前段，刑法第二百七十六條第一項
、第六十二條前段，第四十一條第一項、罰金罰鍰提高標準條例第一條前段、第二條
，判決如主文。
本案經檢察官張鳳清到庭執行職務
中      華      民      國     九十一     年     一     月    二十五    日
                                  臺灣宜蘭地方法院刑事第一庭
                                          法  官 李 毓 華
右正本證明與原本無異。
如不服本判決，應於判決送達後十日內向本院提出上訴狀( 應附繕本 )。
                                          書記官 林 慶 生
中      華      民      國     九十一     年     一     月     二十八   日
附錄法條：
刑法第二百七十六條第一項
 (過失致死罪)
因過失致人於死者，處二年以下有期徒刑、拘役或二千元以下罰金。
